【裁判字號】    98,審訴,2598
【裁判日期】    980630
【裁判案由】    確認委任關係不存在
【裁判全文】
臺灣臺北地方法院民事判決            98年度審訴字第2598號
原      告  甲○○
                      號
訴訟代理人  江燕偉律師
被      告  亞爵國際育樂股份有限公司
                      地下1樓.
法定代理人  乙○○
                      號
上列當事人間確認委任關係不存在事件，本院於民國98年6月16
日言詞辯論終結，判決如下：
    主      文
確認原告與被告間董事委任關係不存在。
訴訟費用新臺幣參仟元由被告負擔。
    事實及理由
一、按股份有限公司應由董事長對外代表公司，惟公司與董事間
    訴訟，除法律另有規定外，則由監察人或股東會所選任之人
    代表公司為訴訟，公司法第208條第3項、第213條定有明文
    。然本件為董事與公司間之訴訟，依前開說明，應以該公司
    之監察人乙○○為法定代理人進行本件訴訟，此有公司變更
    登記表可稽（見本院卷第17頁），且該監察人乙○○到庭後
    亦稱仍為被告公司監察人（見本院卷第20頁）。是以，原告
    以乙○○為被告之法定代理人，於法尚無不合。
二、原告主張：伊係以個人身份當選被告公司董事，已於民國98
    年4月29日發函辭去董事職務，惟被告未依法辦理變更登記
    ，致使他人誤認伊與被告間董事之委任關係仍存在，造成伊
    法律上地位之不安定，為此起訴，並聲明：如主文第1項所
    示。
三、按確認法律關係之訴，非原告有即受確認判決之法律上利益
    者，不得提起之，民事訴訟法第247條前段定有明文。而該
    條所謂即受確認判決之法律上利益，係指因法律關係之存否
    不明確，致原告在私法上之地位有受侵害之危險，而此項危
    險得以對於被告之確認判決除去之者而言（最高法院42年台
    上字第1031號判例參照）。原告是否為被告之董事而存有委
    任關係，攸關原告對被告是否有身為董事之權利義務關係，
    原告對此自有請求確認之法律上利益，其提起本件確認之訴
    ，於法即無不合。
四、次按股份有限公司之董事與公司間存有委任關係（公司法第
    192條第4項），而委任契約得由當事人任何一方隨時終止之
    ，為民法第549條第1項所明定。又非對話而為意思表示者，
    其意思表示，以通知達到相對人時，發生效力，民法第95條
    第1項前段復有明定。經查，原告主張其於98年4月29日對被
    告公司之監察人乙○○發函為辭去董事職務之聲明，是項通
    知於98年5月4日送達，業據其提出存證信函及掛號郵件收件
    回執為證（見本院卷第6-7頁），且經被告公司之監察人乙
    ○○陳稱「對於原告辭去董事職務，無意見。有收到存證信
    函。」等語在卷（見本院卷第20頁），足認原告辭去董事職
    務之意思表示於98年5月4日到達被告公司之監察人乙○○，
    依前開規定，原告與被告間之董事委任關係於辭任意思表示
    時終止。是以，原告訴請確認兩造間董事委任關係不存在，
    為有理由，應予准許。
五、本件事證已臻明確，兩造其餘陳述均與判決結果不生影響，
    不再一一論述，附此敘明。
六、訴訟費用負擔之依據：民事訴訟法第78條。
中    華    民    國    98    年    6     月    30    日
                  民事第六庭    法  官  許純芳
以上正本係照原本作成
如對本判決上訴，須於判決送達後20日內向本院提出上訴狀
中    華    民    國    98    年    6     月    30    日
                                書記官  陳怡君


司法院資訊處製作；財團法人民間司法改革基金會備份。
